臺灣板橋地方法院交通事件裁定        100年度交聲字第954號
原處分機關  臺北市交通事件裁決所
異  議  人
即受處分人  李如貴
上列異議人即受處分人因違反道路交通管理處罰條例案件，對於
臺北市交通事件裁決所於民國100 年2 月14日所為之北市裁罰字
第裁22-AEY852204號裁決處分，聲明異議，本院裁定如下：
    主  文
異議駁回。
    理  由
一、原處分意旨略以：異議人即受處分人李如貴於民國100 年2
    月11日20時許，駕駛車牌號碼0922-YH 號自小客貨車，行經
    臺北市○○○路○段235巷口時，因有「汽車駕駛人酒精濃度
    超過規定標準（0.25-0.4）」之違規行為，經警當場掣單舉
    發，嗣原處分機關乃依道路交通管理處罰條例第35條第1 項
    第1 款、第24條第1 項第2 款規定，並參酌違反道路交通管
    理事件統一裁罰基準表之相關內容，裁處受處分人罰鍰新臺
    幣（下同）19,500元，吊扣駕駛執照12個月，並應參加道路
    交通安全講習。
二、聲明異議意旨略以：當天伊與朋友吃飯，因寒流來襲，為暖
    和身子，故於臨走前喝了2 杯清酒才開車載朋友回家。嗣行
    至臺北市○○○路○ 段235 巷口時，為警攔檢施以酒測，第
    一次測得呼氣所含酒精濃度為每公升0.25毫克，員警要伊在
    旁等候，待會再測一次，因當時寒流天冷且下雨，伊就一直
    活動取暖，約莫7 分鐘後，伊再次受檢呼氣所含酒精濃度變
    成每公升0.28毫克，員警就開單舉發。據伊所知，酒測值如
    為每公升0.25至0.27毫克，員警依內規皆以勸導為主，伊雖
    酒駕在先，但第一次測得呼氣所含酒精濃度僅每公升0.25毫
    克，為何還要伊再測一次？第一次與第二次酒測間隔10幾分
    鐘，期間伊不停活動身體取暖，是否因此誘使體內酒精濃度
    升高，請法院為伊解惑。
三、按汽車駕駛人飲用酒類或其他類似物後其吐氣所含酒精濃度
    超過每公升0.25毫克或血液中酒精濃度超過百分之0.05以上
    者，不得駕車；汽車駕駛人，駕駛汽車經測試檢定有酒精濃
    度超過規定標準之情形，處15,000元以上60,000元以下罰鍰
    ，並當場移置保管該汽車及吊扣其駕駛執照1 年；因而肇事
    致人受傷者，並吊扣其駕駛執照2 年；致人重傷或死亡者，
    吊銷其駕駛執照，並不得再考領；汽車駕駛人，有第35條第
    1 項規定之情形者，應接受道路交通安全講習，道路交通安
    全規則第114 條第2 款、道路交通管理處罰條例第35條第1
    項第1 款、第24條第1 項第2 款分別定有明文。
四、經查：
  (一)本件異議人於上開時、地，酒後駕駛車牌號碼0922-YH 號自
    小客貨車，經警攔查測得其呼氣所含酒精濃度達每公升0.28
    毫克，而為警當場掣單舉發等情，有臺北市政府警察局北市
    警交字第AEY852204 號舉發違反道路交通管理事件通知單移
    送聯影本、酒精濃度測定單影本各1 紙附卷可稽；且異議人
    具狀聲明異議亦自承有前揭酒後駕車之行為，是異議人有違
    反道路交通安全規則第114 條第2 款規定，飲用酒類後其吐
    氣所含酒精濃度超過每公升0.25毫克以上，仍駕車之違規事
    實，堪以認定。
  (二)至異議人雖以前詞置辯，惟查汽車駕駛人飲用酒類後其吐氣
    所含酒精濃度超過每公升0.25毫克以上者，即屬道路交通管
    理處罰條例第35條第1 項第1 款處罰之對象，交通部雖於89
    年7 月21日以交路89字第044471號函釋：「對飲酒過量經驗
    檢測酒精濃度介於每公升0.25至0.27毫克之間者，考量執法
    使用之各種量測儀器之容許誤差值，對類此案件『得』以勸
    導代替舉發；倘係肇事案件，為期公平、公正處理，其超過
    0.25毫克，而介於該容許誤差值之間者，亦應依法舉發處罰
    。」，然該函釋對於檢測酒精濃度介於每公升0.25至0.27毫
    克部分，僅係賦予警員裁量空間，而非強制要求警員應以勸
    導代替舉發，是本件縱認異議人所稱警員對伊重複施測二次
    為真，依其聲明異議所陳，第一次測得呼氣所含酒精濃度亦
    達每公升0.25毫克，揆諸前開規定，警員自得依其裁量對此
    酒後駕車違規行為開單舉發，故異議人當不得以其前開所辯
    ，主張解免其罰責。另酒精濃度代謝比率因人而異，涉及個
    人體質良窳、有無特殊疾病、飲酒前有無進食及進食多寡等
    因素影響，非本院專業所得認定，本件異議人既自承於攔檢
    前曾飲用清酒，則其於受檢後測得之呼氣所含酒精濃度為每
    公升0.28毫克，尚無何違背常理之處，本院即應以該酒測值
    為本件認定基礎，附此敘明。
五、綜上所述，原處分機關認受處分人有系爭酒後駕車違規事實
    ，而依道路交通管理處罰條例第35條第1 項第1 款、第24條
    第1 項第2 款規定，裁處異議人罰鍰19,500元，吊扣駕駛執
    照12個月（原裁決書雖未載明係何等級之駕駛執照，惟依卷
    附之異議人汽車駕照基本資料可知，原處分機關係要求異議
    人繳送小型車普通駕駛執照），並應參加道路交通安全講習
    ，於法並無不合。本件異議人之異議為無理由，應予駁回。
據上論斷，應依道路交通事件處理辦法第18條，裁定如主文。
中    華    民    國    100     年    7     月   14   日
                      交通法庭  法  官  陳正偉
上列正本證明與原本無異。
如不服本裁定，應於裁定送達後五日內敘明抗告理由，向本院提
出抗告狀。
                                書記官  許慧禎
中    華    民    國    100     年    7     月   14   日